臺灣高等法院刑事裁定
109年度聲字第194號
聲  請  人  臺灣高等檢察署檢察官
受  刑  人  林玠旻  


                      （現於法務部○○○○○○○○○○○執行中）
上列聲請人因受刑人數罪併罰有二裁判以上，聲請定其應執行之
刑（聲請案號：臺灣高等檢察署109年度執聲字第21號），本院
裁定如下：
    主  文
林玠旻犯如附表所示各罪所處之刑，應執行有期徒刑拾伍年陸月
。
    理  由
一、聲請意旨略以：受刑人林玠旻（下稱受刑人）因違反毒品危
    害防制條例等數罪，先後經判決確定如附表，後經判決確定
    如附表，應依刑法第53條及第51條第5款之規定，定其應執
    行之刑，爰依刑事訴訟法第477條第1項之規定聲請定應執行
    之刑等語。
二、裁判確定前犯數罪者，併合處罰之；數罪併罰有二裁判以上
    者，依第51條之規定，定其應執行之刑；宣告多數有期徒刑
    者，於各刑中之最長期以上，各刑合併之刑期以下，定其刑
    期，但不得逾30年。刑法第50條第1項前段、第53條及第51
    條第5款分別定有明文。
三、經查，受刑人於附表所示時間犯如附表各編號所示之罪，分
    別經臺灣桃園地方法院及本院判處如附表各編號所示之刑，
    均經確定在案。附表編號3至18所示之罪，犯罪時間在附表
    編號1、2所示之罪判決確定（民國105年9月19日）前所犯，
    且本件聲請定應執行刑之犯罪事實最後判決法院為本院等情
    ，有各該判決書及本院被告前案紀錄表附卷可稽，是上開犯
    罪乃於裁判確定前所犯之數罪。而編號2之罪為得易科罰金
    之罪，附表編號1、3至18之罪則屬不得易科罰金之罪，惟受
    刑人已依刑法第50條第2項規定請求檢察官為本件聲請，有
    受刑人簽名之臺灣桃園地方檢察署調查受刑人是否聲請定應
    執行刑調查表在卷可參（本院卷第13頁），檢察官基此向本
    院聲請定其應執行之刑，本院審核認聲請為適當，應予准許
    。
四、審酌受刑人所犯如附表編號1、3、4所示之罪係施用第一級
    毒品罪，編號2所示之罪為施用第二級毒品罪，編號5至18之
    罪為販賣第一級毒品罪，各罪罪名及犯罪性質近似，其犯罪
    時間介於105年1月至105年6月間，彼此之關連性較高，顯係
    處於毒品之環境而犯相類似之違法行為，應衡量行為人心理
    及生理受制之狀況，據以考量本件全體犯罪應予之整體非難
    評價程度，暨前述各罪定應執行刑之外部界限（各宣告刑中
    刑期最長之有期徒刑8年2月以上，各刑合併計算之刑期即10
    4年2月以下），及不利益變更禁止原則（編號5至17所示之
    罪前經定應執行有期徒刑14年，加計編號1至4、18所示之罪
    之宣告刑分別為有期徒刑7月、有期徒刑3月、有期徒刑8月
    、有期徒刑8月、有期徒刑8月，以上合計刑期16年9月）等
    應遵守之內部界限，定其應執行之刑如主文所示。
據上論斷，應依刑事訴訟法第477條第1項，刑法第53條、第51條
第5款，裁定如主文。
中　　華　　民　　國　　109 　年　　1 　　月　　31　　日
              　  刑事第九庭審判長法　官　潘翠雪
　　　　　　　　　　　　　　　　　法　官  陳俞婷
　　　　　　　　　　　　　　　　　法　官  林庚棟
以上正本證明與原本無異。
如不服本裁定，應於收受送達後五日內向本院提出抗告狀。
                                　書記官  彭威翔
中　　華　　民　　國　　109 　年　　1 　　月　　31　　日


附表：

編         號         1        2        3 罪         名  毒品危害防制條例 毒品危害防制條例 毒品危害防制條例 宣    告    刑  有期徒刑7月  有期徒刑3月 有期徒刑8月  犯  罪  日  期  105年1月20日上午某時許 105年1月20日凌晨2、3時許 105年6月5日24時許  偵查(自訴)機關年  度  案  號  桃園地檢105年度毒偵字第686號  桃園地檢105年度毒偵字第686號  桃園地檢105年度毒偵字第3243號 最後事實審   法    院     桃園地院      桃園地院     桃園地院  案    號 105年度審訴字第 544號 105年度審訴字第 544號 105年度審訴字第 1323號  判決日期   105年8月26日    105年8月26日   106年1月10日 確定判決   法    院     桃園地院      桃園地院     最高法院  案    號 105年度審訴字第 544號 105年度審訴字第 544號 106年度台上字第 2525號  判決確定日期 105年9月19日  105年9月19日 106年8月31日 是  否  為  得易  科  罰  金之    案    件   否  是  否  備           註  桃園地檢105年度執字第11820號 桃園地檢105年度執字第11821號 桃園地檢106年度執字第12951號      











編         號  4 5 6 罪         名  毒品危害防制條例  毒品危害防制條例 毒品危害防制條例 宣    告    刑  有期徒刑8月  有期徒刑7年8月 有期徒刑7年8月  犯  罪  日  期  105年6月12日晚間某時 105年5月16日 105年5月2日  偵查(自訴)機關年  度  案  號  桃園地檢105年度毒偵字第4323號  桃園地檢105年度偵字第12529、13808、13809、13810號 桃園地檢105年度偵字第12529、13808、13809、13810號 最後事實審   法    院 桃園地院  臺灣高院 臺灣高院  案    號 105年度審訴字第 1638號 107年度上訴字第 753號 107年度上訴字第 753號  判決日期 106年1月10日  107年12月18日 107年12月18日 確定判決   法    院 最高法院  最高法院 最高法院  案    號 106年度台上字第 2683號 108年度台上字第 3441號 108年度台上字第 3441號  判決確定日期 106年8月24日  108年11月6日 108年11月6日 是  否  為  得易  科  罰  金之    案    件   否  否  否  備           註  桃園地檢106年度執字第12879號 1.桃園地檢108年度執字第17667號 2.編號5至17號之罪經判決應執行刑有期徒刑14年       







編         號  7 8 9 罪         名  毒品危害防制條例  毒品危害防制條例 毒品危害防制條例 宣    告    刑   有期徒刑7年8月  有期徒刑7年8月 有期徒刑7年8月  犯  罪  日  期  105年5月13日 105年5月14日 105年5月17日  偵查(自訴)機關年  度  案  號  桃園地檢105年度偵字第12529、13808、13809、13810號 桃園地檢105年度偵字第12529、13808、13809、13810號 桃園地檢105年度偵字第12529、13808、13809、13810號 最後事實審   法    院     臺灣高院  臺灣高院 臺灣高院  案    號 107年度上訴字第 753號 107年度上訴字第 753號 107年度上訴字第 753號  判決日期 107年12月18日  107年12月18日 107年12月18日 確定判決   法    院     最高法院  最高法院 最高法院  案    號 108年度台上字第 3441號 108年度台上字第 3441號 108年度台上字第 3441號  判決確定日期   108年11月6日  108年11月6日 108年11月6日 是  否  為  得易  科  罰  金之    案    件   否  否  否  備           註  1.桃園地檢108年度執字第17667號 2.編號5至17號之罪經判決應執行刑有期徒刑14年        








編         號  10 11 12 罪         名  毒品危害防制條例  毒品危害防制條例 毒品危害防制條例 宣    告    刑  有期徒刑7年8月  有期徒刑7年8月 有期徒刑7年9月  犯  罪  日  期  105年5月23日 105年5月27日 105年5月17日  偵查(自訴)機關年  度  案  號  桃園地檢105年度偵字第12529、13808、13809、13810號 桃園地檢105年度偵字第12529、13808、13809、13810號 桃園地檢105年度偵字第12529、13808、13809、13810號 最後事實審   法    院     臺灣高院  臺灣高院 臺灣高院  案    號 107年度上訴字第 753號 107年度上訴字第 753號 107年度上訴字第 753號  判決日期 107年12月18日  107年12月18日 107年12月18日 確定判決   法    院     最高法院  最高法院 最高法院  案    號 108年度台上字第 3441號 108年度台上字第 3441號 108年度台上字第 3441號  判決確定日期 108年11月6日  108年11月6日 108年11月6日 是  否  為  得易  科  罰  金之    案    件   否  否  否  備           註  1.桃園地檢108年度執字第17667號 2.編號5至17號之罪經判決應執行刑有期徒刑14年        









編         號  13 14 15 罪         名  毒品危害防制條例  毒品危害防制條例 毒品危害防制條例 宣    告    刑   有期徒刑7年9月  有期徒刑7年10月 有期徒刑8年2月  犯  罪  日  期  105年5月22日 105年5月25日 105年5月26日  偵查(自訴)機關年  度  案  號  桃園地檢105年度偵字第12529、13808、13809、13810號 桃園地檢105年度偵字第12529、13808、13809、13810號 桃園地檢105年度偵字第12529、13808、13809、13810號 最後事實審   法    院     臺灣高院  臺灣高院 臺灣高院  案    號 107年度上訴字第 753號 107年度上訴字第 753號 107年度上訴字第 753號  判決日期 107年12月18日  107年12月18日 107年12月18日 確定判決   法    院     最高法院  最高法院 最高法院  案    號 108年度台上字第 3441號 108年度台上字第 3441號 108年度台上字第 3441號  判決確定日期   108年11月6日  108年11月6日 108年11月6日 是  否  為  得易  科  罰  金之    案    件   否  否  否  備           註  1.桃園地檢108年度執字第17667號 2.編號5至17號之罪經判決應執行刑有期徒刑14年        









編         號  16 17 18 罪         名  毒品危害防制條例  毒品危害防制條例 毒品危害防制條例 宣    告    刑  有期徒刑8年2月  有期徒刑8年 有期徒刑8月  犯  罪  日  期  105年5月28日 105年5月23日 105年5月23日  偵查(自訴)機關年  度  案  號  桃園地檢105年度偵字第12529、13808、13809、13810號 桃園地檢105年度偵字第12529、13808、13809、13810號 桃園地檢105年度偵字第12529、13808、13809、13810號 最後事實審   法    院 臺灣高院  臺灣高院 桃園地院  案    號 107年度上訴字第 753號 107年度上訴字第 753號 105年度訴字第650號  判決日期 107年12月18日  107年12月18日 106年12月29日 確定判決   法    院     最高法院  最高法院 桃園地院  案    號 108年度台上字第 3441號 108年度台上字第 3441號 105年度訴字第650號  判決確定日期   108年11月6日  108年11月6日 107年10月16日 是  否  為  得易  科  罰  金之    案    件   否         否  否  備           註  1.桃園地檢108年度執字第17667號 2.編號5至17號之罪經判決應執行刑有期徒刑14年  桃園地檢108年度執字第898號